---
title: "Prueba clmm de ordinal"
author: "Giorgia Graells"
date: "11/3/2020"
output:
  pdf_document: default
---

```{r setup, include=FALSE}
knitr::opts_chunk$set(echo = FALSE, warning=FALSE, message=FALSE, error=F)
library(tidyverse)
library(ggplot2)
library(MASS)
library(MuMIn)
library(caret)
library(equatiomatic)
library(kableExtra)
library(broom)
library(ordinal)
```


transformacion para obtener la probabilidad de cada clase
luego el odd ratio evalua probabilidades de uno sobre el otro 7/6


# Bienestar por ambiente

```{r}
PorAmb <- readRDS("DatosAvance.rds")  %>% dplyr::select(-Ocu_agrupado, -Encuestador, -Ingresos, -Integrantes_familia, -Ingreso_percap)  

#Arreglo data frame encuestas por detalles encontrados en dic2020
  PorAmb <- PorAmb %>% mutate(Distancia_residenciaKm=((1/Distancia_residenciaKm)-1)) %>% 
    mutate(DesagradoCH= case_when(
  Desagrado %in% 1~"Estética",
  Desagrado %in% 2~"Comportamiento",
  Desagrado %in% 3~"Familiaridad",
  Desagrado %in% 4~"Simbolismo",
  Desagrado %in% 5~"Nada le desagrada"#,   Desagrado %in% 6~"Otro"
  )) %>% 
    mutate(AgradoCH= case_when(
  Agrado %in% 1~"Estética",
  Agrado %in% 2~"Comportamiento",
  Agrado %in% 3~"Familiaridad",
  Agrado %in% 4~"Simbolismo",
  Agrado %in% 5~"Nada le agrada"#,   Agrado %in% 6~"Otro"
  ))
  
    
  
#Filtrado por falta de datos y orden
 # PorAmb <- PorAmb %>%  dplyr::filter(!is.na(Ambiente_bienestar)) %>%
  #mutate(Ambiente=fct_relevel(Ambiente, "Urbano", "Verde", "RocaInt", "PlayaInt", "PlayaNat"))

```


```{r Encuestados}
#caracterizacion encuestados

Resumen_Encuestados <- PorAmb %>% dplyr::select(Edad, Distancia_residenciaKm, Nota_conocimiento, Participacion_avistamiento, Ambiente_bienestar, ID_encuesta)
Res <- summary(Resumen_Encuestados)

kable(Res, digits = 2, booktabs=T) %>%  kable_styling(latex_options = c("scale_down"), font_size = 11)

```



```{r}
#la variable respuesta posee un orden, por eso utilizo este analisis
PorAmb$Ambiente_bienestar <- factor(x= as.character(PorAmb$Ambiente_bienestar), ordered= T)
PorAmb$ID_encuesta <- as.factor(PorAmb$ID_encuesta)
PorAmb <- PorAmb %>% drop_na(AgradoCH)
```



El modelo se arma con la variable explicativa y todas las variables que pueden explicar la nota de bienestar por ambiente. La seleccion de modelos (dredge) se limita a partir de el numero de observaciones de la base de datos.

```{r, cache=TRUE}
# Modelo general
#Ambiente es ambiente por el que se pregunta, AmbOrigen es donde se hace la encuesta

Amb.clmm <- clmm(Ambiente_bienestar ~ Relacion_MarNCP + Distancia_residenciaKm + Nota_conocimiento + AmbOrigen + Ambiente+ AgradoCH + Ambiente:AgradoCH  + (1|ID_encuesta), data = PorAmb)

options(na.action = "na.fail")       
Selected <- dredge(Amb.clmm, m.lim = c(0, floor(nrow(PorAmb)/60)))

```


Los mejores modelos son aquellos con el menor AIC, se seleccionan los modelos con delta menor o igual a 2, que son los que poseen mayor peso.



```{r}
#Selecciono solo los modelos que poseen delta <= 2 
Final <- subset(Selected, delta <= 2)
Final_DF <- as.data.frame(Final)

#Final_Df <- Final_Df[,colSums(is.na(Final_Df))!=nrow(Final_Df)]
kable(Final_DF, digits = 2, booktabs=T) %>%  kable_styling(latex_options = c("scale_down"), font_size = 9)
```

Para estos resultados se promedian los modelos seleccionados (diferencia entre pesos no es suficiente para seleccionar el mejor modelo) 

```{r, results='asis'}

#BestModel <- get.models(Selected, subset = 1)[[1]]

Promedio <- model.avg(Final, fit = T)

kable(Promedio$coefficients, digits = 2, booktabs=T) %>%  kable_styling(latex_options = c("scale_down"), font_size = 9)

```


y se obtienen los odds ratios

```{r}
ci <- confint(Promedio)
Exp <- exp(cbind(OR = coef(Promedio), ci))

kable(Exp, digits = 2, booktabs=T) %>%  kable_styling(latex_options = c("scale_down"), font_size = 9)

```


Predicciones


```{r}
# Predicciones obtenidas del script Curvas.R
# Variando conocimiento

PredBestMod_BienestarAmb_Conocimiento <- readRDS("PredBestMod_BienestarAmb_Conocimiento.rds") %>% 
  rename(`Servicio percibido` =AgradoCH) %>% rename(`Grado bienestar` = Bienestar)


ggplot(PredBestMod_BienestarAmb_Conocimiento, aes(x = Nota_conocimiento, y = Probabilidad)) +
  geom_path(aes(color = `Grado bienestar`, lty = `Servicio percibido`)) + 
  facet_wrap(~Ambiente) + xlab("Nota conocimiento")+
  theme_bw()
```

```{r}
# Predicciones obtenidas del script Curvas.R
# Variando distancia

PredBestMod_BienestarAmb_Distancia <- readRDS("PredBestMod_BienestarAmb_Distancia.rds") %>% 
  rename(`Servicio percibido` =AgradoCH) %>% rename(`Grado bienestar` = Bienestar)

ggplot(PredBestMod_BienestarAmb_Distancia, aes(x = Distancia_residenciaKm, y = Probabilidad)) +
  geom_path(aes(color = `Grado bienestar`, lty = `Servicio percibido`)) +
  facet_wrap(~Ambiente) + xlab("Distancia residencia de la costa")+
  theme_bw()

```


# Bienestar por especie

```{r}
PorSp <-read_rds("DatosAvance2.rds") %>% dplyr::select(-Ocu_agrupado, -Encuestador, -Ingresos, -Integrantes_familia, -Ingreso_percap)  

#Arreglo data frame encuestas por detalles encontrados en dic2020

PorSp <- PorSp %>% mutate(Distancia_residenciaKm=((1/Distancia_residenciaKm)-1)) %>% 
    mutate(DesagradoCH= case_when(
  Desagrado %in% 1~"Estética",
  Desagrado %in% 2~"Comportamiento",
  Desagrado %in% 3~"Familiaridad",
  Desagrado %in% 4~"Simbolismo",
  Desagrado %in% 5~"Nada le desagrada",
  Desagrado %in% 6~"Otro")) %>% 
    mutate(AgradoCH= case_when(
  Agrado %in% 1~"Estética",
  Agrado %in% 2~"Comportamiento",
  Agrado %in% 3~"Familiaridad",
  Agrado %in% 4~"Simbolismo",
  Agrado %in% 5~"Nada le agrada",
  Agrado %in% 6~"Otro")) %>% 
  mutate(Beneficio_sp_amb = ifelse(Beneficio_sp_amb == 0, NA, Beneficio_sp_amb),
         Beneficio_sp_amb = ifelse(Beneficio_sp_amb == 3.5, 4, Beneficio_sp_amb)) %>% 
  dplyr::filter(across(everything(), ~ !is.na(.x)))
  



# %>% 
#  mutate(Ambiente=fct_relevel(Ambiente, "Urbano", "Verde", "RocaInt", "PlayaInt", "PlayaNat"))
#PorSp <- PorSp%>% mutate(Especie=fct_relevel(Especie, "Columba", "Zonotrichia", "Turdus", "Larus", "Phalacrocorax"))
#sacar NA de todas las columnas


```


```{r}

#la variable respuesta posee un orden, por eso utilizo este analisis
PorSp$Beneficio_sp_amb  <- factor(x= as.character(PorSp$Beneficio_sp_amb), ordered= T)
PorSp$ID_encuesta <- as.factor(PorSp$ID_encuesta)

```



Se arma el modelo con la variable respuesta y las variables explicativas posibles. Se limita los modelos seleccionados al número de muestras.

```{r, cache=TRUE}
# Modelo general
Sp.clmm <- clmm(Beneficio_sp_amb ~ Ambiente* Especie + FrecPercibida + Conoce_especie + Conoce_nombre + Conoce_origen +AmbOrigen + (1|ID_encuesta) , data = PorSp)
                              
options(na.action = "na.fail")
SelectedSp <- dredge(Sp.clmm, m.lim = c(0, floor(nrow(PorSp)/10)))
```


Se seleccionan los modelos que poseen menos AIC y un delta menor o igual a 2, que son aquellos con mayor peso.


```{r}
#Selecciono solo los modelos que poseen delta <= 2 
FinalSp <- subset(SelectedSp, delta <= 2)
FinalSp_DF <- as.data.frame(FinalSp)

#Final_Df <- Final_Df[,colSums(is.na(Final_Df))!=nrow(Final_Df)]
kable(FinalSp_DF, digits = 2, booktabs=T) %>%  kable_styling(latex_options = c("scale_down"), font_size = 9)
```

Como son varios modelos con bajo peso, promedio los modelos seleccionados

```{r, results='asis'}

#PromedioSp <-model.avg(FinalSp)
BestModelSp <- get.models(SelectedSp, subset = 1)[[1]]

```

Obtengo los odds ratios para la interpretacion del modelo


```{r}
ci <- confint(BestModelSp)
Exp <- exp(cbind(OR = coef(BestModelSp), ci))

kable(Exp, longtable = T, digits = 2, booktabs=T, caption = "Species OddsRratios") %>%  kable_styling(latex_options = c("scale_down"), font_size = 8)

```


```{r}
#predicciones obtenidas de Curvas.R

PredBestMod_BienestarAmbSp <- readRDS("PredBestMod_BienestarAmbSp.rds") %>%
  mutate(Ambiente=fct_relevel(Ambiente, "Urbano", "Verde", "RocaInt", "PlayaInt", "PlayaNat")) %>% 
  mutate(Especie=fct_relevel(Especie, "Pele", "Phalacrocorax",  "Larus", "Zonotrichia", "Turdus", "Columba")) %>% 
  rename(`Grado bienestar` = Bienestar)

ggplot(PredBestMod_BienestarAmbSp, aes(x = FrecPercibida, y = Probabilidad)) +
  geom_path(aes(color = `Grado bienestar`)) + 
  facet_grid(Especie~Ambiente) + 
  xlab("Frecuencia percibida (días)")+
  coord_cartesian(ylim = c(0,1)) +
  theme_bw()+
  theme(legend.position = "bottom")
```


