---
title: "Prueba clmm de ordinal"
author: "Giorgia Graells"
date: "11/3/2020"
output:
  pdf_document: default
---

```{r setup, include=FALSE}
knitr::opts_chunk$set(echo = FALSE, warning=FALSE, message=FALSE, error=F)
library(tidyverse)
library(ggplot2)
library(MASS)
library(MuMIn)
library(caret)
library(equatiomatic)
library(kableExtra)
library(broom)
library(ordinal)
```


transformacion para obtener la probabilidad de cada clase
luego el odd ratio evalua probabilidades de uno sobre el otro 7/6


# Bienestar por ambiente

```{r}
PorAmb <- readRDS("DatosAvance.rds")  %>% dplyr::select(-Ocu_agrupado, -Encuestador, -Ingresos, -Integrantes_familia, -Ingreso_percap)  

#Arreglo data frame encuestas por detalles encontrados en dic2020
  PorAmb <- PorAmb %>% mutate(Distancia_residenciaKm=((1/Distancia_residenciaKm)-1)) %>% 
    mutate(DesagradoCH= case_when(
  Desagrado %in% 1~"Estética",
  Desagrado %in% 2~"Comportamiento",
  Desagrado %in% 3~"Familiaridad",
  Desagrado %in% 4~"Simbolismo",
  Desagrado %in% 5~"Nada le desagrada"#,   Desagrado %in% 6~"Otro"
  )) %>% 
    mutate(AgradoCH= case_when(
  Agrado %in% 1~"Estética",
  Agrado %in% 2~"Comportamiento",
  Agrado %in% 3~"Familiaridad",
  Agrado %in% 4~"Simbolismo",
  Agrado %in% 5~"Nada le agrada"#,   Agrado %in% 6~"Otro"
  ))
  
    
  
#Filtrado por falta de datos y orden
 # PorAmb <- PorAmb %>%  dplyr::filter(!is.na(Ambiente_bienestar)) %>%
  #mutate(Ambiente=fct_relevel(Ambiente, "Urbano", "Verde", "RocaInt", "PlayaInt", "PlayaNat"))

```


```{r Encuestados}
#caracterizacion encuestados

Resumen_Encuestados <- PorAmb %>% dplyr::select(Edad, Distancia_residenciaKm, Nota_conocimiento, Participacion_avistamiento, Ambiente_bienestar, ID_encuesta)
Res <- summary(Resumen_Encuestados)

kable(Res, digits = 2, booktabs=T) %>%  kable_styling(latex_options = c("scale_down"), font_size = 11)

```



```{r}
#la variable respuesta posee un orden, por eso utilizo este analisis
PorAmb$Ambiente_bienestar <- factor(x= as.character(PorAmb$Ambiente_bienestar), ordered= T)
PorAmb$ID_encuesta <- as.factor(PorAmb$ID_encuesta)
PorAmb <- PorAmb %>% drop_na(AgradoCH)
```



El modelo se arma con la variable explicativa y todas las variables que pueden explicar la nota de bienestar por ambiente. La seleccion de modelos (dredge) se limita a partir de el numero de observaciones de la base de datos.

```{r, cache=TRUE}
# Modelo general
#Ambiente es ambiente por el que se pregunta, AmbOrigen es donde se hace la encuesta


Amb.clmm <- clmm(Ambiente_bienestar ~ Relacion_MarNCP + Distancia_residenciaKm + Nota_conocimiento + AmbOrigen + Ambiente+ AgradoCH + Ambiente:AgradoCH  + (1|ID_encuesta), data = PorAmb)

options(na.action = "na.fail")       
Selected <- dredge(Amb.clmm, m.lim = c(0, floor(nrow(PorAmb)/60)))

```


Los mejores modelos son aquellos con el menor AIC, se seleccionan los modelos con delta menor o igual a 2, que son los que poseen mayor peso.



```{r}
#Selecciono solo los modelos que poseen delta <= 2 

Final <- subset(Selected, delta <= 2)

Final_DF <- as.data.frame(Final)
#Final_Df <- Final_Df[,colSums(is.na(Final_Df))!=nrow(Final_Df)]

kable(Final_DF, digits = 2, booktabs=T) %>%  kable_styling(latex_options = c("scale_down"), font_size = 9)
```

Se promedian los modelos seleccionados

```{r, results='asis'}

BestModel <- get.models(Selected, subset = 1)[[1]]

Promedio <- model.avg(Final, fit = T)

kable(Promedio$coefficients, digits = 2, booktabs=T) %>%  kable_styling(latex_options = c("scale_down"), font_size = 9)

```


y se obtienen los odds ratios

```{r}
ci <- confint(Promedio)
Exp <- exp(cbind(OR = coef(Promedio), ci))

kable(Exp, digits = 2, booktabs=T) %>%  kable_styling(latex_options = c("scale_down"), font_size = 9)

```


```{r}
NewDataAmb <- expand.grid(Ambiente = unique(PorAmb$Ambiente), 
                         Distancia_residenciaKm = seq(min(PorAmb$Distancia_residenciaKm), max(PorAmb$Distancia_residenciaKm), length.out = 10), 
                          Nota_conocimiento = seq(min(PorAmb$Nota_conocimiento), max(PorAmb$Nota_conocimiento), length.out = 10),
                          AgradoCH = unique(PorAmb$AgradoCH),
                          stringsAsFactors = F)



NewDataAmb <- bind_cols(NewDataAmb, Preds) %>% pivot_longer(cols ="1":"7",names_to = "Beneficio", values_to = "Probabilidad")
```




```{r}
pred <- function(eta, theta, cat = 1:(length(theta) + 1), inv.link = plogis) {
     Theta <- c(-1000, theta, 1000)
     sapply(cat, function(j) inv.link(Theta[j + 1] - eta) - inv.link(Theta[j] - eta))}


plot.probabilities<-function(grid, model, leg, draw.these=NULL, main="", xlab="", legend.pos="topleft", ylim=NULL, col=NULL, lty=NULL) {
	co <- model$coefficients[1:length(model$y.levels)-1]
	pre.mat <- pred(eta=rowSums(grid), theta=co)
	n.total<-length(pre.mat)
	n.rows<-length(pre.mat[1,])
	n <- n.total/n.rows
	ylim <- if(is.null(ylim)) c(0,1)
	else ylim
	draw.these <- if(is.null(draw.these)) 1:n
	else draw.these

	plot(model$y.levels, pre.mat[draw.these[1],], lty=1, type="l", ylim=ylim, xlab=xlab, axes=FALSE, ylab="Probability", las=1, main=main)
	axis(1)
	axis(2)
	i <- 1
	for(k in draw.these) {
		draw_color <- if(is.null(col)) "black"
		else col[i]
		curr_lty <- if(is.null(lty)) i
		else lty[i]
		lines(model$y.levels, pre.mat[k,], lty=curr_lty, col=draw_color)
		i <- i + 1 
	}
	if(is.null(lty)) { 
		legend(legend.pos, leg, lty=1:i, bty="n")
	}
	else {
		legend(legend.pos, leg, lty=lty, bty="n")
	}
}

library("ordinal")
data(wine)
fm2 <- clmm(rating ~ temp + contact + (1|judge), data = wine,Hess = TRUE, nAGQ = 10)
mat_no_cold <- expand.grid(judge = qnorm(0.95) * c(-1, 0, 1) * fm2$stDev, contact = c(0), temp=c(0))
mat_yes_cold <- expand.grid(judge = qnorm(0.95) * c(-1, 0, 1) * fm2$stDev, contact = c(fm2$beta[2]), temp=c(0))
mat_no_warm <- expand.grid(judge = qnorm(0.95) * c(-1, 0, 1) * fm2$stDev, contact = c(0), temp=c(fm2$beta[1]))
mat_yes_warm <- expand.grid(judge = qnorm(0.95) * c(-1, 0, 1) * fm2$stDev, contact = c(fm2$beta[2]), temp=c(fm2$beta[1]))
par(mfrow = c(2,2))
plot.probabilities(mat_no_cold, fm2, c("5th %-tile judge","avg. judge","95th %-tile judge"), main="contact=no, temp=cold")
plot.probabilities(mat_yes_cold, fm2, c("5th %-tile judge%","avg. judge","95th %-tile judge"), main="contact=yes, temp=cold")
plot.probabilities(mat_no_warm, fm2, c("5th %-tile judge","avg. judge","95th %-tile judge"), main="contact=no, temp=warm")
plot.probabilities(mat_yes_warm, fm2, c("5th %-tile judge","avg. judge","95th %-tile judge"), main="contact=yes, temp=warm")


```


```{r}
NewDataAmbDistancia <- expand.grid(Ambiente = unique(PorAmb$Ambiente), 
                          Distancia_residenciaKm = seq(min(PorAmb$Distancia_residenciaKm), max(PorAmb$Distancia_residenciaKm), length.out = 10), 
                          Nota_conocimiento = mean(PorAmb$Nota_conocimiento),
                          Relacion_MarNCP = unique(PorAmb$Relacion_MarNCP),
                          stringsAsFactors = F)


Preds <- predict(BestModel, newdata = NewDataAmbDistancia, type = "probs") %>% as.data.frame() 

NewDataAmbDistancia <- bind_cols(NewDataAmbDistancia, Preds) %>% pivot_longer(cols ="1":"7",names_to = "Beneficio", values_to = "Probabilidad")


ggplot(NewDataAmbDistancia, aes(x = Distancia_residenciaKm, y = Probabilidad, color = Beneficio)) + geom_path() + facet_grid(Ambiente~Relacion_MarNCP)

NewDataAmbDistanciaSum <- NewDataAmbDistancia %>% 
  dplyr::select(-Relacion_MarNCP) %>% 
  group_by(Distancia_residenciaKm,Beneficio, Ambiente) %>% 
  summarise(MaxProb = max(Probabilidad), MinProb = min(Probabilidad), Probabilidad = mean(Probabilidad))

ggplot(NewDataAmbDistanciaSum, aes(x = Distancia_residenciaKm, y = Probabilidad, color = Beneficio, fill = Beneficio, group = Beneficio)) + geom_ribbon(aes(ymax = MaxProb, ymin =MinProb), alpha = 0.5) + geom_path() + facet_wrap(~Ambiente)
```


```{r}
NewDataAmbDistanciaNCP <- NewDataAmbDistancia %>% 
  dplyr::select(-Ambiente) %>% 
  group_by(Distancia_residenciaKm,Beneficio, Relacion_MarNCP) %>% 
  summarise(MaxProb = max(Probabilidad), MinProb = min(Probabilidad), Probabilidad = mean(Probabilidad))

ggplot(NewDataAmbDistanciaNCP, aes(x = Distancia_residenciaKm, y = Probabilidad, color = Beneficio, fill = Beneficio, group = Beneficio)) + geom_ribbon(aes(ymax = MaxProb, ymin =MinProb), alpha = 0.5) + geom_path() + facet_wrap(~Relacion_MarNCP)+ theme_classic()
```



```{r ModReg,results='asis'}
#Modelo 1= Abundancia ~ Estacion * Especie + AMBIENTE+ (1|Sitio), family = poisson, data =Aves ) #AIC 17716.1
#Modelo 2= Abundancia ~ Especie + AMBIENTE+ (1|Sitio), family = poisson, data =Aves )           #AIC 18241.0
#DF_seasson <- tibble(Model= c("$Estacion \\times Especie + Ambiente+ \\frac{1}{Sitio}$", "$Especie + Ambiente + \\frac{1}{Sitio}$"), AIC= c(17716.1, 18241.0))

#kable(DF_seasson, booktabs=T, escape = F) %>% kable_styling(latex_options = "basic") 

```



# Bienestar por especie

```{r}
PorSp <-read_rds("DatosAvance2.rds") %>% dplyr::select(-Ocu_agrupado, -Encuestador, -Ingresos, -Integrantes_familia, -Ingreso_percap)  

#Arreglo data frame encuestas por detalles encontrados en dic2020

PorSp <- PorSp %>% mutate(Distancia_residenciaKm=((1/Distancia_residenciaKm)-1)) %>% 
    mutate(DesagradoCH= case_when(
  Desagrado %in% 1~"Estética",
  Desagrado %in% 2~"Comportamiento",
  Desagrado %in% 3~"Familiaridad",
  Desagrado %in% 4~"Simbolismo",
  Desagrado %in% 5~"Nada le desagrada",
  Desagrado %in% 6~"Otro")) %>% 
    mutate(AgradoCH= case_when(
  Agrado %in% 1~"Estética",
  Agrado %in% 2~"Comportamiento",
  Agrado %in% 3~"Familiaridad",
  Agrado %in% 4~"Simbolismo",
  Agrado %in% 5~"Nada le agrada",
  Agrado %in% 6~"Otro")) %>% 
  mutate(Beneficio_sp_amb = ifelse(Beneficio_sp_amb == 0, NA, Beneficio_sp_amb)) %>% 
  dplyr::filter(across(everything(), ~ !is.na(.x)))



# %>% 
#  mutate(Ambiente=fct_relevel(Ambiente, "Urbano", "Verde", "RocaInt", "PlayaInt", "PlayaNat"))
#PorSp <- PorSp%>% mutate(Especie=fct_relevel(Especie, "Columba", "Zonotrichia", "Turdus", "Larus", "Phalacrocorax"))
#sacar NA de todas las columnas


```


```{r}

#la variable respuesta posee un orden, por eso utilizo este analisis
PorSp$Beneficio_sp_amb  <- factor(x= as.character(PorSp$Beneficio_sp_amb), ordered= T)
```


```{r}
#generacion de dummy variables para la variable "que te agrada de las aves?"
#ParaDummies <- dummyVars(~ AgradoCH  , data = PorSp)
#VarDum <- predict(ParaDummies, PorSp) %>% as.data.frame()
#PorSp <- bind_cols(PorSp, VarDum)



```


Se arma el modelo con la variable respuesta y las variables explicativas posibles. Se limita los modelos seleccionados al número de muestras.

```{r, cache=TRUE}
# Modelo general
Sp.plr <- polr(Beneficio_sp_amb ~   Ambiente* Especie + FrecPercibida + Conoce_especie + Conoce_nombre + Conoce_origen +AmbOrigen , data = PorSp, Hess=TRUE)
                                  

options(na.action = "na.fail")

SelectedSp <- dredge(Sp.plr, m.lim = c(0, floor(nrow(PorSp)/10)))

```


Se seleccionan los modelos que poseen menos AIC y un delta menor o igual a 2, que son aquellos con mayor peso.


```{r}
#Selecciono solo los modelos que poseen delta <= 2 

FinalSp <- subset(SelectedSp, delta <= 2)

FinalSp_DF <- as.data.frame(FinalSp)
#Final_Df <- Final_Df[,colSums(is.na(Final_Df))!=nrow(Final_Df)]

kable(FinalSp_DF, digits = 2, booktabs=T) %>%  kable_styling(latex_options = c("scale_down"), font_size = 9)
```

Como son varios modelos con bajo peso, promedio los modelos seleccionados

```{r, results='asis'}

PromedioSp <-model.avg(FinalSp)


```

Obtengo los odds ratios para la interpretacion del modelo


```{r}
ci <- confint(PromedioSp)
Exp <- exp(cbind(OR = coef(PromedioSp), ci))

kable(Exp, longtable = T, digits = 2, booktabs=T, caption = "Species OddsRratios") %>%  kable_styling(latex_options = c("scale_down"), font_size = 8)




```




