---
title: "Untitled"
author: "Giorgia Graells"
date: "11/3/2020"
output:
  pdf_document: default
---

```{r setup, include=FALSE}
knitr::opts_chunk$set(echo = FALSE, warning=FALSE, message=FALSE, error=F)
library(tidyverse)
library(ggplot2)
library(MASS)
library(MuMIn)
library(caret)
library(equatiomatic)
library(kableExtra)
library(broom)
require(foreign)
require(Hmisc)
require(reshape2)
```

# Bienestar por ambiente

```{r}
PorAmb <- readRDS("DatosAvance.rds")  %>%dplyr::filter(!is.na(Ambiente_bienestar))%>%
  mutate(Ambiente_encuesta= case_when(
    Sitio %in% c("CASA", "LAS SIRENAS", "PARQUE EL LITRE", "PLAZA RECREO", "PLAZA GABRIELA MISTRAL")~"VERDE",
    Sitio %in% c("LAGHU YOGA", "RENACA CENTRO")~"URBANO",
    Sitio %in% c("LAGUNA VERDE", "PLAYA NEGRA", "HUMEDAL RENACA", "LAS SALINAS")~"PLAYA NATURAL",
    Sitio %in% c("PLAYA AMARILLA", "SECTOR 5", "LOS LILENES")~"PLAYA INTERVENIDA",
    Sitio %in% c("ROCA OCEANICA")~"ROCA NATURAL",
    Sitio %in% c("CLUB YATES", "MUELLE BARON")~"ROCA INTERVENIDA")) %>% 
  mutate(Ambiente=fct_relevel(Ambiente, "Urbano", "Verde", "RocaInt", "PlayaInt", "PlayaNat"))

```


```{r}
#la variable respuesta posee un orden, por eso utilizo este analisis
PorAmb$Ambiente_bienestar <- factor(x= as.character(PorAmb$Ambiente_bienestar), ordered= T)
```



```{r}
#generacion de dummy variables para la variable "que te agrada de las aves?"
#ParaDummies <- dummyVars(~ AgradoCH  , data = PorAmb)
#VarDum <- predict(ParaDummies, PorAmb) %>% as.data.frame()
#PorAmb <- bind_cols(PorAmb, VarDum)

```


El modelo se arma con la variable explicativa y todas las variables que pueden explicar la nota de bienestar por ambiente. La seleccion de modelos (dredge) se limita a partir de el numero de observaciones de la base de datos.

```{r, cache=TRUE}
# Modelo general
#Ambiente es ambiente por el que se pregunta, AmbOrigen es donde se hace la encuesta

Amb.plr <- polr(Ambiente_bienestar ~ Relacion_MarNCP + Distancia_residenciaKm + Nota_conocimiento+ AmbOrigen+ Ambiente + AgradoCH , data = PorAmb)
options(na.action = "na.fail")       
Selected <- dredge(Amb.plr, m.lim = c(0, floor(nrow(PorAmb)/10)))

```


Los mejores modelos son aquellos con el menor AIC, se seleccionan los modelos con delta menor o igual a 2, que son los que poseen mayor peso.



```{r}
#Selecciono solo los modelos que poseen delta <= 2 

Final <- subset(Selected, delta <= 2)

Final_DF <- as.data.frame(Final)
#Final_Df <- Final_Df[,colSums(is.na(Final_Df))!=nrow(Final_Df)]

kable(Final_DF, digits = 2, booktabs=T) %>%  kable_styling(latex_options = c("scale_down"), font_size = 9)
```

Se promedian los modelos seleccionados

```{r, results='asis'}

#BestModel <- get.models(Selected, subset = 1)[[1]]

Promedio <- model.avg(Final)
Promedio$formula[3]

```


y se obtienen los odds ratios

```{r}
ci <- confint(Promedio )
Exp <- exp(cbind(OR = coef(Promedio), ci))

kable(Exp, digits = 2, booktabs=T) %>%  kable_styling(latex_options = c("scale_down"), font_size = 9)

```






# Bienestar por especie

```{r}
PorSp <-read_rds("DatosAvance2.rds") %>%dplyr::filter(across(everything(), ~ !is.na(.x))) %>% 
  mutate(Ambiente=fct_relevel(Ambiente, "Urbano", "Verde", "RocaInt", "PlayaInt", "PlayaNat"))
PorSp <- PorSp%>% mutate(Especie=fct_relevel(Especie, "Columba", "Zonotrichia", "Turdus", "Larus", "Phalacrocorax"))
#sacar NA de todas las columnas
#Por

```


```{r}

#la variable respuesta posee un orden, por eso utilizo este analisis
PorSp$Beneficio_sp_amb  <- factor(x= as.character(PorSp$Beneficio_sp_amb), ordered= T)
```


```{r}
#generacion de dummy variables para la variable "que te agrada de las aves?"
#ParaDummies <- dummyVars(~ AgradoCH  , data = PorSp)
#VarDum <- predict(ParaDummies, PorSp) %>% as.data.frame()
#PorSp <- bind_cols(PorSp, VarDum)



```


Se arma el modelo con la variable respuesta y las variables explicativas posibles. Se limita los modelos seleccionados al número de muestras.

```{r, cache=TRUE}
# Modelo general
Sp.plr <- polr(Beneficio_sp_amb ~ Relacion_MarNCP + Distancia_residenciaKm + Nota_conocimiento+  Ambiente* Especie + FrecPercibida + Conoce_especie + Conoce_nombre + Conoce_origen +AmbOrigen +AgradoCH, data = PorSp)
                                  

options(na.action = "na.fail")

SelectedSp <- dredge(Sp.plr, m.lim = c(0, floor(nrow(PorSp)/10)))

```


Se seleccionan los modelos que poseen menos AIC y un delta menor o igual a 2, que son aquellos con mayor peso.


```{r}
#Selecciono solo los modelos que poseen delta <= 2 

FinalSp <- subset(SelectedSp, delta <= 2)

FinalSp_DF <- as.data.frame(FinalSp)
#Final_Df <- Final_Df[,colSums(is.na(Final_Df))!=nrow(Final_Df)]

kable(FinalSp_DF, digits = 2, booktabs=T) %>%  kable_styling(latex_options = c("scale_down"), font_size = 9)
```

Como son varios modelos con bajo peso, promedio los modelos seleccionados

```{r, results='asis'}

PromedioSp <-model.avg(FinalSp)

PromedioSp$formula[3]
```

Obtengo los odds ratios para la interpretacion del modelo


```{r}
ci <- confint(PromedioSp)
Exp <- exp(cbind(OR = coef(PromedioSp), ci))

kable(Exp, digits = 2, booktabs=T) %>%  kable_styling(latex_options = c("scale_down"), font_size = 9)

```




