---
title: "Untitled"
author: "Giorgia Graells"
date: "11/3/2020"
output:
  pdf_document: default
---

```{r setup, include=FALSE}
knitr::opts_chunk$set(echo = FALSE, warning=FALSE, message=FALSE, error=F)
library(tidyverse)
library(ggplot2)
library(MASS)
library(MuMIn)
library(caret)
library(equatiomatic)
library(kableExtra)
library(broom)
require(foreign)
require(Hmisc)
require(reshape2)
```

# Bienestar por ambiente

```{r}
PorAmb <- readRDS("DatosAvance.rds")  %>% dplyr::select(-Ocu_agrupado, -Encuestador, -Ingresos, -Integrantes_familia, -Ingreso_percap)  

#Arreglo data frame encuestas por detalles encontrados en dic2020
  PorAmb <- PorAmb %>% mutate(Distancia_residenciaKm=((1/Distancia_residenciaKm)-1)) %>% 
    mutate(DesagradoCH= case_when(
  Desagrado %in% 1~"Estética",
  Desagrado %in% 2~"Comportamiento",
  Desagrado %in% 3~"Familiaridad",
  Desagrado %in% 4~"Simbolismo",
  Desagrado %in% 5~"Nada le desagrada",
  Desagrado %in% 6~"Otro")) %>% 
    mutate(AgradoCH= case_when(
  Agrado %in% 1~"Estética",
  Agrado %in% 2~"Comportamiento",
  Agrado %in% 3~"Familiaridad",
  Agrado %in% 4~"Simbolismo",
  Agrado %in% 5~"Nada le agrada",
  Agrado %in% 6~"Otro"))
  
    
  
#Filtrado por falta de datos y orden
 # PorAmb <- PorAmb %>%  dplyr::filter(!is.na(Ambiente_bienestar)) %>%
  #mutate(Ambiente=fct_relevel(Ambiente, "Urbano", "Verde", "RocaInt", "PlayaInt", "PlayaNat"))

```


```{r Encuestados}
#caracterizacion encuestados

Resumen_Encuestados <- PorAmb %>% dplyr::select(Edad, Distancia_residenciaKm, Nota_conocimiento, Participacion_avistamiento, Ambiente_bienestar)
Res <- summary(Resumen_Encuestados)

kable(Res, digits = 2, booktabs=T) %>%  kable_styling(latex_options = c("scale_down"), font_size = 11)

```



```{r}
#la variable respuesta posee un orden, por eso utilizo este analisis
PorAmb$Ambiente_bienestar <- factor(x= as.character(PorAmb$Ambiente_bienestar), ordered= T)
```



```{r}
#generacion de dummy variables para la variable "que te agrada de las aves?"
#ParaDummies <- dummyVars(~ AgradoCH  , data = PorAmb)
#VarDum <- predict(ParaDummies, PorAmb) %>% as.data.frame()
#PorAmb <- bind_cols(PorAmb, VarDum)

```


El modelo se arma con la variable explicativa y todas las variables que pueden explicar la nota de bienestar por ambiente. La seleccion de modelos (dredge) se limita a partir de el numero de observaciones de la base de datos.

```{r, cache=TRUE}
# Modelo general
#Ambiente es ambiente por el que se pregunta, AmbOrigen es donde se hace la encuesta

Amb.plr <- polr(Ambiente_bienestar ~ Relacion_MarNCP + Distancia_residenciaKm+  Nota_conocimiento+ AmbOrigen+ Ambiente + AgradoCH , data = PorAmb, Hess=TRUE)

options(na.action = "na.fail")       
Selected <- dredge(Amb.plr, m.lim = c(0, floor(nrow(PorAmb)/10)))

```




```{r}
#Para var el valor de p del modelo en casode tener muestras grandes
#store table
ctable <- coef(summary(Amb.plr))

## calculate and store p values
p <- pnorm(abs(ctable[, "t value"]), lower.tail = FALSE) * 2

## combined table
ctable <- cbind(ctable, "p value" = p)
ctable <- as.data.frame(ctable)
ctable2 <- ctable %>% dplyr::filter(`p value` <= 0.05)

kable(ctable2, digits = 2, booktabs=T) %>%  kable_styling(latex_options = c("scale_down"), font_size = 11)


```


Los mejores modelos son aquellos con el menor AIC, se seleccionan los modelos con delta menor o igual a 2, que son los que poseen mayor peso.



```{r}
#Selecciono solo los modelos que poseen delta <= 2 

Final <- subset(Selected, delta <= 2)

Final_DF <- as.data.frame(Final)
#Final_Df <- Final_Df[,colSums(is.na(Final_Df))!=nrow(Final_Df)]

kable(Final_DF, digits = 2, booktabs=T) %>%  kable_styling(latex_options = c("scale_down"), font_size = 9)
```

Se promedian los modelos seleccionados

```{r, results='asis'}

#BestModel <- get.models(Selected, subset = 1)[[1]]

Promedio <- model.avg(Final)


```


y se obtienen los odds ratios

```{r}
ci <- confint(Promedio )
Exp <- exp(cbind(OR = coef(Promedio), ci))

kable(Exp, digits = 2, booktabs=T) %>%  kable_styling(latex_options = c("scale_down"), font_size = 9)

```






# Bienestar por especie

```{r}
PorSp <-read_rds("DatosAvance2.rds") %>% dplyr::select(-Ocu_agrupado, -Encuestador, -Ingresos, -Integrantes_familia, -Ingreso_percap)  

#Arreglo data frame encuestas por detalles encontrados en dic2020

PorSp <- PorSp %>% mutate(Distancia_residenciaKm=((1/Distancia_residenciaKm)-1)) %>% 
    mutate(DesagradoCH= case_when(
  Desagrado %in% 1~"Estética",
  Desagrado %in% 2~"Comportamiento",
  Desagrado %in% 3~"Familiaridad",
  Desagrado %in% 4~"Simbolismo",
  Desagrado %in% 5~"Nada le desagrada",
  Desagrado %in% 6~"Otro")) %>% 
    mutate(AgradoCH= case_when(
  Agrado %in% 1~"Estética",
  Agrado %in% 2~"Comportamiento",
  Agrado %in% 3~"Familiaridad",
  Agrado %in% 4~"Simbolismo",
  Agrado %in% 5~"Nada le agrada",
  Agrado %in% 6~"Otro")) %>% 
  mutate(Beneficio_sp_amb = ifelse(Beneficio_sp_amb == 0, NA, Beneficio_sp_amb)) %>% 
  dplyr::filter(across(everything(), ~ !is.na(.x)))



# %>% 
#  mutate(Ambiente=fct_relevel(Ambiente, "Urbano", "Verde", "RocaInt", "PlayaInt", "PlayaNat"))
#PorSp <- PorSp%>% mutate(Especie=fct_relevel(Especie, "Columba", "Zonotrichia", "Turdus", "Larus", "Phalacrocorax"))
#sacar NA de todas las columnas


```


```{r}

#la variable respuesta posee un orden, por eso utilizo este analisis
PorSp$Beneficio_sp_amb  <- factor(x= as.character(PorSp$Beneficio_sp_amb), ordered= T)
```


```{r}
#generacion de dummy variables para la variable "que te agrada de las aves?"
#ParaDummies <- dummyVars(~ AgradoCH  , data = PorSp)
#VarDum <- predict(ParaDummies, PorSp) %>% as.data.frame()
#PorSp <- bind_cols(PorSp, VarDum)



```


Se arma el modelo con la variable respuesta y las variables explicativas posibles. Se limita los modelos seleccionados al número de muestras.

```{r, cache=TRUE}
# Modelo general
Sp.plr <- polr(Beneficio_sp_amb ~   Ambiente* Especie + FrecPercibida + Conoce_especie + Conoce_nombre + Conoce_origen +AmbOrigen , data = PorSp, Hess=TRUE)
                                  

options(na.action = "na.fail")

SelectedSp <- dredge(Sp.plr, m.lim = c(0, floor(nrow(PorSp)/10)))

```


Se seleccionan los modelos que poseen menos AIC y un delta menor o igual a 2, que son aquellos con mayor peso.


```{r}
#Selecciono solo los modelos que poseen delta <= 2 

FinalSp <- subset(SelectedSp, delta <= 2)

FinalSp_DF <- as.data.frame(FinalSp)
#Final_Df <- Final_Df[,colSums(is.na(Final_Df))!=nrow(Final_Df)]

kable(FinalSp_DF, digits = 2, booktabs=T) %>%  kable_styling(latex_options = c("scale_down"), font_size = 9)
```

Como son varios modelos con bajo peso, promedio los modelos seleccionados

```{r, results='asis'}

PromedioSp <-model.avg(FinalSp)


```

Obtengo los odds ratios para la interpretacion del modelo


```{r}
ci <- confint(PromedioSp)
Exp <- exp(cbind(OR = coef(PromedioSp), ci))

kable(Exp, digits = 2, booktabs=T) %>%  kable_styling(latex_options = c("scale_down"), font_size = 8)

```




