---
title: "Untitled"
author: "Giorgia Graells"
date: "11/3/2020"
output:
  pdf_document: default
---

```{r setup, include=FALSE}
knitr::opts_chunk$set(echo = TRUE, warning=FALSE, message=FALSE, error=F)
library(tidyverse)
library(ggplot2)
library(MASS)
library(MuMIn)
library(caret)
library(equatiomatic)
library(kableExtra)
```

### Bienestar por ambiente

```{r}
PorAmb <- readRDS("DatosAvance.rds")  %>%dplyr::filter(!is.na(Ambiente_bienestar))%>%
  mutate(Ambiente_encuesta= case_when(
    Sitio %in% c("CASA", "LAS SIRENAS", "PARQUE EL LITRE", "PLAZA RECREO", "PLAZA GABRIELA MISTRAL")~"VERDE",
    Sitio %in% c("LAGHU YOGA", "RENACA CENTRO")~"URBANO",
    Sitio %in% c("LAGUNA VERDE", "PLAYA NEGRA", "HUMEDAL RENACA", "LAS SALINAS")~"PLAYA NATURAL",
    Sitio %in% c("PLAYA AMARILLA", "SECTOR 5", "LOS LILENES")~"PLAYA INTERVENIDA",
    Sitio %in% c("ROCA OCEANICA")~"ROCA NATURAL",
    Sitio %in% c("CLUB YATES", "MUELLE BARON")~"ROCA INTERVENIDA")) %>% 
  mutate(Ambiente=fct_relevel(Ambiente, "Urbano", "Verde", "RocaInt", "PlayaInt", "PlayaNat"))

```


```{r}
#la variable respuesta posee un orden, por eso utilizo este analisis
PorAmb$Ambiente_bienestar <- factor(x= as.character(PorAmb$Ambiente_bienestar), ordered= T)
```


Transformo variable categorica en dummy variable y armo el modelo con cada una de las variables creadas

```{r}
#generacion de dummy variables para la variable "que te agrada de las aves?"
ParaDummies <- dummyVars(~ AgradoCH  , data = PorAmb)
VarDum <- predict(ParaDummies, PorAmb) %>% as.data.frame()
PorAmb <- bind_cols(PorAmb, VarDum)

```

```{r}
#generacion de dummy variables para la variable "que te agrada de las aves?"
ParaDummies <- dummyVars(~ Relacion_MarNCP  , data = PorAmb)
VarDum <- predict(ParaDummies, PorAmb) %>% as.data.frame()
PorAmb <- bind_cols(PorAmb, VarDum)

```



El modelo es generado a partir de todas las variables que pueden explicar la nota de bienestar por ambiente. La seleccion de modelos (dredge) se limita a partir de el numero de observaciones de la base de datos 
```{r}
# Modelo general
Amb.plr <- polr(Ambiente_bienestar ~ `Relacion_MarNCPMATERIAL- Alimentación` + `Relacion_MarNCPMATERIAL- Materiales y asistencia`+ `Relacion_MarNCPNO MATERIAL- Aprendizaje e insp.` +  `Relacion_MarNCPNO MATERIAL- Exp. fís. y psic.` + `Relacion_MarNCPNO MATERIAL- Sop. identidad` + `Relacion_MarNCPREGULACIÓN- Reg. cal. aire` + Distancia_residenciaKm + Nota_conocimiento + Ambiente + AgradoCHComportamiento + AgradoCHEstética + AgradoCHFamiliaridad + `AgradoCHNada le agrada` + AgradoCHSimbolismo ,  data = PorAmb)

options(na.action = "na.fail")

Selected <- dredge(Amb.plr, m.lim = c(0, floor(nrow(PorAmb)/10)))


```






```{r}
Final <- subset(Selected, delta < 2)
Final_conpeso <- model.sel(Final)

Final_Df <- as.data.frame(Final_conpeso)
#Final_Df <- Final_Df[,colSums(is.na(Final_Df))!=nrow(Final_Df)]

kable(Final_Df, digits = 2, booktabs=T) %>%  kable_styling(latex_options = c("scale_down"), font_size = 9)
```

ahora promediar...

```{r, results='asis'}
#extract_eq(Amb.plr, use_coefs = T, terms_per_line = 4)
```




### Bienestar por especie

```{r}
PorSp <-read_rds("DatosAvance2.rds") %>% mutate(Ambiente=fct_relevel(Ambiente, "Urbano", "Verde", "RocaInt", "PlayaInt", "PlayaNat"))
PorSp <- PorSp%>% mutate(Especie=fct_relevel(Especie, "Columba", "Zonotrichia", "Turdus", "Larus", "Phalacrocorax"))

```


```{r}

#la variable respuesta posee un orden, por eso utilizo este analisis
PorSp$Beneficio_sp_amb  <- factor(x= as.character(PorSp$Beneficio_sp_amb), ordered= T)
```


Transformo variable categorica en dummy variable y armo el modelo con cada una de las variables creadas

```{r}
#generacion de dummy variables para la variable "que te agrada de las aves?"
ParaDummies <- dummyVars(~ Relacion_MarNCP , data = PorSp)
VarDum <- predict(ParaDummies, PorSp) %>% as.data.frame()
PorSp <- bind_cols(PorSp, VarDum)

```


El modelo es generado a partir de todas las variables que pueden explicar la nota de bienestar por ambiente. La seleccion de modelos (dredge) se limita a partir de el numero de observaciones de la base de datos 
```{r}
# Modelo general
Sp.plr <- polr(Beneficio_sp_amb ~ `Relacion_MarNCPMATERIAL- Alimentación` + `Relacion_MarNCPMATERIAL- Materiales y asistencia`+ `Relacion_MarNCPNO MATERIAL- Aprendizaje e insp.` +  `Relacion_MarNCPNO MATERIAL- Exp. fís. y psic.` + `Relacion_MarNCPNO MATERIAL- Sop. identidad` + `Relacion_MarNCPREGULACIÓN- Reg. cal. aire` + Distancia_residenciaKm + Nota_conocimiento+  Ambiente* Especie +FrecPercibida + Conoce_especie + Conoce_nombre + Conoce_origen, data = PorAmb)

options(na.action = "na.fail")

SelectedSp <- dredge(Sp.plr, m.lim = c(0, floor(nrow(PorSp)/10)))


```






```{r}
FinalSp <- subset(SelectedSp, delta < 2)
Final_conpesoSp <- model.sel(FinalSp)

Final_DfSp <- as.data.frame(Final_conpesoSp)
#Final_Df <- Final_Df[,colSums(is.na(Final_Df))!=nrow(Final_Df)]

kable(Final_DfSp, digits = 2, booktabs=T) %>%  kable_styling(latex_options = c("scale_down"), font_size = 9)
```

ahora promediar...

```{r, results='asis'}
#extract_eq(Amb.plr, use_coefs = T, terms_per_line = 4)
```



